【裁判字號】    95,裁,2863
【裁判日期】    951221
【裁判案由】    房屋稅
【裁判全文】
最  高  行  政  法  院  裁  定
                                     95年度裁字第02863號
上  訴  人  甲○○
上列上訴人因與相對人臺北市稅捐稽徵處間房屋稅事件，對於中
華民國94年9月30日臺北高等行政法院93年度簡字第1357號判決
提起上訴，本院裁定如下︰
    主  文
上訴駁回。
上訴審訴訟費用由上訴人負擔。
    理  由
一、按對於適用簡易程序之裁判提起上訴或上訴，須經本院許可
    ，且該許可以訴訟事件所涉及之法律見解具有原則性者為限
    ，行政訴訟法第235條定有明文。所謂法律見解具有原則性
    者，係指該事件涉及之法律問題意義重大，而有加以闡釋必
    要之情形而言。例如就行政命令是否牴觸法律所為之判斷，
    又如就同類事件所表示之法律見解與其他高等行政法院所表
    示之見解互相牴觸，有由本院統一法律上意見之必要等情形
    屬之。
二、本件上訴人所有臺北市○○○路○段68號地下1樓房屋（下稱
    系爭房屋），經被上訴人所屬中正分處核定93年度房屋稅計
    新臺幣（下同）51,723元，上訴人以該房屋為地下室，被上
    訴人認定房屋現值錯誤為由，於民國93年5月24日向被上訴
    人申請復查。經被上訴人以復查決定駁回，上訴人不服，提
    起訴願，遭決定駁回，遂提起本件行政訴訟，經原審判決駁
    回。
三、本件上訴意旨略以：系爭房屋中正地政事務所合法登記為
    317平方公尺，被上訴人年度房屋稅課稅面積錯誤，原判決
    為333平方公尺，與臺北市中正地政事務所合法登記面積317
    平方公尺不同，應送請大法官解釋、認定。房屋稅條例第5
    條規定以實際面積課房屋稅，系爭地下室為電梯、太平梯之
    公共設施，使用面積為零，為零稅。為此請求廢棄原判決，
    並撤銷原處分及訴願決定等語。經查，原判決以(一)查系爭
    房屋之主建物（建號為河堤段4小段1692號）面積為317.51
    平方公尺。共同使用部分登記為二建物，一編為河堤段4小
    段1768號，包括水箱58.59平方公尺、電梯樓梯間78.79平方
    公尺、機械房58.59平方公尺、管理員室30.41平方公尺、通
    道66.45平方公尺及防空避難室737.85平方公尺，惟防空避
    難室係屬免稅，水箱及機械房未計入課稅面積，是以將應計
    稅面積（175.65平分公尺），乘上上訴人權利範圍（為385/
    10000），該部分共同使用歸屬上訴人所負擔之計稅面積為6
    .76平方公尺；另一共同使用部分編為河堤段4小段1771號，
    權狀總面積為17.48平方公尺，上訴人權利範圍為5000/1000
    0，此部分上訴人應負擔之計稅面積為8.74平方公尺。是以
    ，系爭房屋之總課稅面積為333平方公尺（317.51+6.76+8.7
    4），此有建物標示部資料編為原處分卷附件2－4可憑，並
    有被上訴人核算之計算表說明附於原處分卷足稽。原處分核
    算系爭房屋之計稅面積，自無不當。(二)至上訴人主張系爭
    房屋之公共設施不應計入云云。惟查，前揭財政部74年7月2
    2日台財稅第19180號函釋，住家房屋現值，係指整戶住家房
    屋之現值，但不包括供公眾通行之騎樓，純屬防空避難設施
    之地下室或地下室僅為利用原有空間設置機器房、抽水機、
    停放車輛等使用之現值；及74年12月14日台財稅第26271號
    函釋，房屋供共同使用之電梯及公共設施之房屋稅，按該主
    建物之用途所適用之稅率分攤課徵。主建物有兩種以上不同
    用途者，分別按其用途之實際面積比例計算，依所適用之稅
    率課徵。本件被上訴人所屬中正分處核算系爭房屋之應課稅
    面積及稅額時，並未將騎樓、防空避難室、水箱機械房等面
    積計入，已說明於前；其餘部分則屬房屋之附屬建物，自應
    課稅。是上訴人主張，顯屬誤解，尚難成立，業已就上訴人
    之主張逐一論駁。經核原判決見解並未與其他高等行政法院
    所表示之見解互相牴觸，而有由本院統一法律上意見之必要
    。上訴意旨純係其個人主觀法律見解之歧異，未指明本事件
    涉及之法律問題有何意義重大，而有加以闡釋必要之情形，
    自難謂其訴訟事件所涉及之法律見解具有原則性。依首揭規
    定，本件上訴不應許可，應予駁回。
五、依行政訴訟法第104條、民事訴訟法第95條、第78條，判決
    如主文。
中    華    民    國    95    年    12    月    21    日
                  第二庭審判長法  官  鍾  耀  光
                              法  官  劉  介  中
                              法  官  姜  仁  脩
                              法  官  王  德  麟
                              法  官  黃  清  光
以  上  正  本  證  明  與  原  本  無  異
中    華    民    國    95    年    12    月    21    日
                              書記官  莊  俊  亨


司法院資訊處製作；財團法人民間司法改革基金會備份。
